【裁判字號】    90,台上,3477
【裁判日期】    900607
【裁判案由】    違反槍砲彈藥刀械管制條例
【裁判全文】
最高法院刑事判決                                九十年度台上字第三四七七號
    上  訴  人  甲○○
右上訴人因違反槍砲彈藥刀械管制條例案件，不服台灣高等法院中華民國八十八年二
月二十四日第二審判決（八十八年度上訴字第三四八號，起訴案號：台灣桃園地方法
院檢察署八十七年度偵字第四八五四號），提起上訴，本院判決如左：
    主  文
上訴駁回。
    理  由
甲、未經許可持有可發射子彈具有殺傷力之槍枝部分：
按刑事訴訟法第三百七十七條規定：上訴於第三審法院，非以判決違背法令為理由，
不得為之。是提起第三審上訴，應以原判決違背法令為理由，係屬法定要件。如果上
訴理由狀並未依據卷內訴訟資料具體指摘原判決不適用何種法則或如何適用不當，或
所指摘原判決違法情事並不存在，或顯與法律規定得為第三審上訴理由之違法情形不
相適合時，俱應認其上訴為違背法律上之程式，予以駁回。上訴意旨略稱：(一)依內政
部警政署刑事警察局鑑驗通知書之記載，扣案點三八玩具手槍一枝，並無改造之情形
，原判決卻認定為「具有殺傷力之仿轉輪手槍製造之點三八改造玩具手槍」，其認定
事實與卷存證據不合，有判決理由矛盾之違法。(二)上訴人平日有收集物品之習性，對
於扣案之槍枝，主觀上係以不具殺傷力之玩具手槍而收集持有，並無犯罪之故意；上
訴人於原審請求傳訊證人林居清、許頌嘉，欲以搜索過程之客觀情形，證明主觀犯意
之有無，原審竟謂無傳喚查證之必要，難謂無調查職責未盡之違誤云云。惟查：本件
原判決依憑上訴人於警訊、檢察官偵查中及歷審之供述，暨內政部警政署刑事警察局
民國八十七年四月十四日刑鑑字第二四三七二號鑑驗通知書等證據，本於推理作用，
認定上訴人有原判決事實欄所載之犯罪事實，而將第一審判決關於上訴人未經許可持
有可發射子彈具有殺傷力之槍枝部分撤銷，仍依想像競合犯等規定改判論處上訴人未
經許可持有可發射子彈具有殺傷力之槍枝（累犯）罪刑，並說明上訴人請求傳訊證人
林居清、許頌嘉，無傳訊查證之必要，其推理論斷於證據法則並無違背。原判決理由
欄就扣案點三八玩具手槍一枝，並未認定其有改造之情形而併論製造槍枝之犯行，雖
於事實欄記載為「具有殺傷力之仿轉輪手槍製造之點三八改造玩具手槍」，而有認定
事實與理由不盡相符之處，但於判決之結果，不生影響。又上訴人於原審具狀聲請傳
喚證人即警員林居清、許頌嘉二人，其待證事項欄載稱為查明其二人於八十七年四月
三日下午四時許持搜索票至上訴人住處搜索煙毒等證物，為何卻搜獲槍械？其搜索經
過情形為何？其原查獲五把玩具手槍，為何僅查扣二把？以釐清案情等語。原審因而
以上訴人所欲查證之事項與其所犯持有槍枝罪間，並無任何關係，於判決內說明認無
照予傳訊查證必要之理由，亦無上訴意旨(二)所指違背調查證據必要性情事。均核與法
律規定得為第三審上訴理由之違法情形，不相適合，應認此部分上訴違背法律上之程
式，予以駁回。
乙、未經許可持有刀械部分：
按最重本刑為三年以下有期徒刑之罪之案件，經第二審判決者，不得上訴於第三審法
院，刑事訴訟法第三百七十六條第一款定有明文。本件上訴人因違反槍砲彈藥刀械管
制條例案件，其未經許可持有刀械部分，原審係依槍砲彈藥刀械管制條例第十四條第
三項論處罪刑，查該罪之法定刑為一年以下有期徒刑、拘役或新台幣五十萬元以下罰
金，依首開說明，既經第二審判決，自不得上訴於第三審法院，上訴人竟對之提起上
訴，顯為法所不許，應併予駁回。
據上論結，應依刑事訴訟法第三百九十五條前段，判決如主文。
中      華      民      國     九十     年      六      月      七      日
                              最高法院刑事第十二庭
                                  審判長法官  呂  潮  澤
                                        法官  陳  世  雄
                                        法官  孫  增  同
                                        法官  林  開  任
                                        法官  蕭  權  閔
      右正本證明與原本無異
                                              書  記  官
中      華      民      國     九十     年      六      月     十四     日


司法院資訊處製作；財團法人民間司法改革基金會備份。
